【裁判字號】    92,訴,2250
【裁判日期】    921028
【裁判案由】    毒品危害防制條例
【裁判全文】
臺灣高雄地方法院刑事判決                        九十二年度訴字第二二五號
    公  訴  人  臺灣高雄地方法院檢察署檢察官
    被      告  甲○○
右列被告因違反毒品危害防制條例案件，經檢察官提起公訴（九十二年度毒偵字第四
五八三號），及移
程序進行中，就被訴事實為有罪之陳述，經本院告知簡式審判程序意旨，並聽取公訴
人及被告之意見後，本院合議庭裁定依簡式審判程序審理，本院判決如左：
    主  文
甲○○連續施用第一級毒品，累犯，處有期徒刑壹年貳月，扣案之海洛因肆包（合計
淨重零點肆貳公克、包裝重零點玖伍公克）均沒收銷燬之。又連續施用第二級毒品，
累犯，處有期徒刑陸月，扣案之安非他命壹拾貳包（驗後毛重壹拾參點捌公克）均沒
收銷燬之。應執行有期徒刑壹年陸月，扣案之海洛因肆包（合計淨重零點肆貳公克、
包裝重零點玖伍公克）、安非他命壹拾貳包（驗後毛重壹拾參點捌公克）均沒收銷燬
之。
    事  實
一、甲○○前因施用毒品案件，經臺灣高等法院高雄分院依職權裁定送觀察、勒戒後
    ，認無繼續施用毒品之傾向，而於民國八十八年二月十二日以八十七年度上訴字
    第一四四四號判決免刑確定（該案迄臺灣高等法院高雄分院判決期間，甲○○曾
    先後二次因施用毒品，經臺灣高雄地方法院檢察署檢察官聲請本院以八十七年度
    毒聲字第三三五號、第五一一號裁定將之送勒戒處所觀察勒戒，嗣因認無繼續施
    用傾向，而由臺灣高雄地方法院檢察署檢察官於八十七年八月十二日以八十七年
    度偵字第七七七三號、第一四○九四號為不起訴處分）；嗣其再因施用毒品案件
    ，經觀察勒戒後，認有繼續施用毒品之傾向，經本院裁定令入戒治處所施以強制
    戒治，該案並經本院八十八年度訴字第二○一一號判決處有期徒刑一年二月確定
    ；惟其猶不知悔悟，復因施用毒品案件，經本院裁定令入戒治處所施以強制戒治
    ，該案復經本院八十九年度訴字第二一八七號判決再處有期徒刑一年二月確定；
    上開兩案接續執行，甲○○於九十年三月五日入監執行，至九十一年七月四日假
    釋出獄，於九十二年六月二日縮刑期滿，假釋未經撤銷，所餘刑期以已執行論。
    詎其仍不知悔改，復分別基於施用第一、二級毒品海洛因、安非他命之概括犯意
    ，於九十二年七月五日起至同年月十五日止，連續在高雄縣大社鄉○○路旁之加
    油站廁所內，分別以海洛因摻入香煙點燃吸食及以燒烤玻璃球吸食煙霧之方式，
    施用第一、二級毒品海洛因、安非他命多次，嗣分別於九十二年七月十八日晚間
    十時三十五分許及同年月二十二日下午一時許，經警通知至高雄縣鳳山市○○路
    ○段一百八十八號鳳山採尿室接受採尿送驗而查獲，及在高雄縣大社鄉○○路三
    百四十七號前因持有毒品為警查獲，後者並扣得其持有之海洛因四包（合計淨重
    ○‧四二公克、包裝重○‧九五公克）、安非他命十二包（驗前毛重十三‧九公
    克、驗後毛重十三‧八公克）。
二、案經高雄縣警察局仁武分局報請臺灣高雄地方法院檢察署檢察官偵查起訴及移送
    併案審理。
    理  由
一、右揭於九十二年七月五日起至同年月十五日止，連續在高雄縣大社鄉○○路旁加
    油站廁所內施用海洛因、安非他命之犯罪事實，業據被告甲○○於警、偵訊及本
    院審理時坦白承認（詳警卷第一、二頁、偵卷第一一頁、本院卷第四九頁），且
    有扣案之海洛因四包、安非他命十二包在卷可稽，而前開扣案之海洛因及安非他
    命，經送鑑定確有海洛因之成分及呈安非他命之陽性反應，此有法務部調查局調
    科壹字第二二○○一五九○○號鑑定通知書及高雄醫學大學附設中和紀念醫院0
    000－000號檢驗報告各一份附卷可參，另被告於九十二年七月十八日為警
    查獲時，所採集之尿液經送驗後，確呈嗎啡、安非他命之陽性反應，亦有臺灣檢
    驗科技股份有限公司九十二年八月六日ＫＺ000000000000號濫用藥
    物尿液檢驗報告一紙在卷可佐，是被告前開自白顯與事實相符，堪以採信。從而
    本件事證明確，被告犯行，洵堪認定。
二、又被告前因施用毒品案件，經臺灣高等法院高雄分院依職權裁定送觀察、勒戒後
    ，認無繼續施用毒品之傾向，而於八十八年二月十二日以八十七年度上訴字第一
    四四四號判決免刑確定（該案迄臺灣高等法院高雄分院判決期間，被告曾先後二
    次因施用毒品，經臺灣高雄地方法院檢察署檢察官聲請本院以八十七年度毒聲字
    第三三五號、第五一一號裁定將之送勒戒處所觀察勒戒，嗣因認無繼續施用傾向
    ，而由臺灣高雄地方法院檢察署檢察官於八十七年八月十二日以八十七年度偵字
    第七七七三號、第一四○九四號為不起訴處分）；嗣其再因施用毒品案件，經觀
    察勒戒後，認有繼續施用毒品之傾向，經本院裁定令入戒治處所施以強制戒治，
    該案並經本院八十八年度訴字第二○一一號判決處有期徒刑一年二月確定；惟其
    復因施用毒品案件，經本院裁定令入戒治處所施用強制戒治，該案復經本院八十
    九年度訴字第二一八七號判決再處有期徒刑一年二月確定之事實，有前開臺灣高
    等法院高雄分院八十七年度上訴字第一四四四號判決、臺灣高等法院被告全國前
    案紀錄表及本院八十八年度訴字第二○一一號、八十九年度訴字第二一八七號判
    決各一份附卷可按，是被告於前開施用毒品案件經免刑及判刑確定後，復犯本案
    ，核屬四犯毒品危害防制條例第十條第一、二項之罪，自應依法論科。
三、核被告所為，係犯毒品危害防制條例第十條第一項、第二項之罪。其持有第一、
    二級毒品海洛因、安非他命之低度行為，均應為施用毒品之高度行為所吸收，不
    另論罪。又被告先後多次施用第一、二級毒品海洛因、安非他命之犯行，時間緊
    接，觸犯構成要件相同之罪，顯係基於概括犯意為之，為連續犯，依刑法第五十
六條之規定，以一罪論，並加重其刑。又公訴人移送併案審理之部分（即九十二
    年七月十八日採尿送驗結果呈嗎啡、安非他命陽性反應之此部分犯行），因前開
    毒品於尿液中排出之最長時限，受施用濟量、施用方式、個人體質及其代謝情況
    等因素影響，因個案而異，一般可檢出之最長時間為海洛因服用二至四天，安非
    他命一至四天，此有行政院衛生署管制藥品管理局九十一年十月三日管檢字第一
    一○四三六號函在卷可稽，從而該次採尿前施用犯行，亦為本案起訴之犯罪事實
    所含括（起訴被告施用第一、二級毒品之犯罪時間為九十二年七月初至同年七月
    十五日止），是前開併案部分亦屬起訴犯罪事實範圍內，併此敘明。另被告所犯
    前開二罪，犯意各別，罪名不同，應分論併罰之。又被告前因施用毒品案件，分
    別經本院八十八年度訴字第二○一一號、八十九年度訴字第二一八七號判決各處
    有期徒刑一年二月確定，上開兩案接續執行，被告於九十年三月五日入監執行，
    至九十一年七月四日假釋出獄，於九十二年六月二日縮刑期滿，假釋未經撤銷，
    所餘刑期以已執行論，此經本院調取臺灣高雄地方法院檢察署八十九年度執緝字
    第一七六七號、九十年度執字第四二號、九十一年度執更字第一六一三號執行卷
    宗，核閱屬實，且有臺灣高等法院被告全國前案紀錄表在卷可稽，是被告前受有
    期徒刑執行完畢，於五年以內再犯本件最重本刑為有期徒刑以上之罪，為累犯，
    應依刑法第四十七條之規定加重其刑，並遞加重之。爰審酌被告因施用毒品，前
    經觀察、勒戒、強制戒治及兩次判刑確定，猶再施用毒品，足見其依賴毒品甚深
    ，難以自拔，惟念其犯罪後坦承犯行，且其施用毒品之犯行，性質上乃屬對自我
    身心健康之自戕行為，其行為本身對社會所造成之危害並非直接、巨大，以及其
    犯罪動機、目的、手段及所生危害等一切情事，分別量處如主文所示之刑，並定
    應執行之刑，以資懲儆。
四、至於被告於九十二年七月二十二日為警查獲時，所扣案之海洛因四包（合計淨重
    ○‧四二公克、包裝重○‧九五公克）、安非他命十二包（驗前毛重十三‧九公
    克、驗後毛重十三‧八公克），業經鑑定均有海洛因成分及呈安非他命陽性反應
    ，已如前述，而包裝袋與毒品海洛因、安非他命均無從剝離，不問屬於犯人與否
    ，均應依同條例第十八條第一項前段之規定沒收銷燬之。另鑑驗耗損之海洛因、
    安非他命，既已滅失，爰不另行諭知沒收銷燬。又被告施用安非他命之玻璃球吸
    食器，已於施用毒品後丟棄，業據被告供述在卷（本院卷第四九頁），是該吸食
    器顯已滅失，亦不另行諭知沒收（銷燬），併此敘明。
據上論斷，應依刑事訴訟法第二百七十三條之一第一項、第二百九十九條第一項前段
，毒品危害防制條例第十條第一項、第二項、第十八條第一項前段，刑法第十一條前
段、第五十六條、第四十七條、第五十一條第五款，判決如主文。
本案經檢察官乙○○到庭執行職務。
中    華    民    國    九十二    年      十      月      二十八      日
                                  臺灣高雄地方法院刑事第九庭
                                      法  官    吳為平
右正本證明與原本無異。
如不服本判決，應於判決送達後十日內，向本院提出上訴狀。
                                      書記官    曾秀鳳
中    華    民    國    九十二    年      十      月      二十八      日
附錄論罪科刑法條：
毒品危害防制條例第十條
施用第一級毒品者，處六月以上五年以下有期徒刑。
施用第二級毒品者，處三年以下有期徒刑。


司法院資訊處製作；財團法人民間司法改革基金會備份。
